### Kiomi Matsumoto Royo

Senegal Oriente 7546 Teléfono: 7240339 - 098454919

Vitacura Correo electrónico: klmatsum@puc.cl



#### Resumen

Magíster en educación con mención en evaluación, con experiencia en docencia universitaria, dirección académica, construcción de instrumentos evaluativos, diseño e implementación de currículo basado en competencias, evaluación de competencias laborales, desarrollo de aplicaciones computacionales para la gestión de procesos educativos.

Ha participado en proyectos de investigación en la Universidad Católica, Universidad de Chile y Universidad Católica de Valparaíso. Evaluadora de proyectos para Fundación Chile.

Ha realizado múltiples capacitaciones y asesorías a instituciones educativas, y ha asumido la presidencia en comité de pares evaluadores en procesos de Acreditación de carreras.

**Información** 

Estado civil:

Casada

Nacionalidad: Chilena personal

Edad:

40 años

#### Objetivo

Desempeñarme o brindar apoyo a Instituciones Educativas, en la búsqueda de la excelencia en la formación de personas, que propicie el trabajo en equipo y la reflexión permanente. Ser un aporte en el plano personal y profesional al interior de dicha Institución.

#### Educación

# Grado de Magister en Ciencias de la Educación, mención Evaluación (2003).

#### Pontificia Universidad Católica de Chile.

Excelentes calificaciones. Ranking egreso Primer lugar.

Desempeño como Profesor ayudante en el curso "Metodología de la Investigación II y III". Profesores: Erika Himmel y Janet Cadiz.

Tesis desarrollada en el tema "Evaluación de Centros Educativos". Profesor Tutor; Janet Cadiz

#### Diplomado Enseñar a aprender profundamente (2006).

Pontificia Universidad Católica de Chile.

#### Curso Inteligencias Múltiples en educación (2004).

Universidad de Chile.

# Desarrollo de las Funciones del Pensamiento desde las interacciones al interior del aula (2000).

Universidad Diego Portales.

#### Licenciatura en Educación (1994).

Universidad Metropolitana de Ciencias de la Educación.

#### Educación de Párvulos (1991).

Pontificia Universidad Católica de Chile.

Ranking de Egreso: Primer lugar.

Desempeño como ayudante en cursos tales como: Psicopedagogía, Metodologías y Evaluación y en variados Proyectos de investigación.

## Experiencia laboral

## Colegio San Francisco Javier de Huechuraba (2010 en adelante).

Directora Académica.

Miembro Consejo directivo y Consejo Académico.

#### Universidad Gabriela Mistral (2010)

Docente a cargo de curso Evaluación para el Programa LEM.

#### DuocUC (2007 a 2010).

Coordinadora de Evaluación de la Institución:

Construcción Modelo de evaluación de competencias.

Implementación de examinaciones transversales para certificar adquisición de competencias.

Análisis de resultados de evaluación para el aseguramiento de la calidad institucional.

- Diseño e implementación de currículo basado en competencias.
- Diseño e implementación de aplicaciones computacionales orientadas a la elaboración de instrumentos evaluativos, gestión de procesos y reportes de resultados de evaluaciones.

#### Saint George's College (2004 a 2006)

Coordinadora Académica.

Miembro del Consejo de Dirección de Estudios.

#### **Universidad Mayor (2005)**

Docente a cargo de curso Evaluación en educación para la carrera de Pedagogía básica y párvulos.

#### Saint George's College (1997 a 2003)

Educadora Jefe en niveles Pre-kinder y Kinder.

#### Colegio Marianista Parroquial SM (1992 a 1996)

Coordinadora Prebásica.

### Proyectos de Investigación

Percepción de los estudiantes de la carrera de Derecho. Universidad Católica de Valparaíso (2009).

Diseño de la estrategia de Ludotecas para centros Educativos del Hogar de Cristo. UNICEF (2009)

Construcción de saberes disciplinarios de educadoras de párvulos. Proyecto AEP (Asignación de excelencia profesional). Universidad Católica de Chile y Universidad de Chile (2005).

Construcción de preguntas para la prueba que rinden educadoras de párvulos. Proyecto AEP (Asignación de excelencia profesional). Universidad Católica de Chile y Universidad de Chile (2005 - 2006).

Proyecto de Investigación "Sistema Nacional de Desempeño de Establecimientos Educativos. Propuesta de un Informe de resultados dirigido a los directivos". Pontificia Universidad Católica de Chile (2003).

Proyecto de Investigación: "Revisión y Construcción del Sistema de selección de la beca de Estudios en el extranjero Presidente de la República". Pontificia Universidad Católica de Chile. Encargado por MIDEPLAN (2003).

### Asesorías Relevantes

#### Editorial Books and Bits (2009 a 2010).

Evaluadora y asesora de textos escolares.

#### Agencia de acreditación QUALITAS (2008-2009).

Proceso de acreditación de carrera. Presidente de comité de pares en visita a carrera de educación de párvulos Universidad Metropolitana de Ciencias de la Educación (2008), carrera de educación de párvulos Universidad Diego Portales (2009) y carrera de educación de párvulos ENAC de Caritas (2009).

## MIDE (Centro de Medición) de la Pontificia Universidad Católica de Chile (2007 a 2009).

Participación en Standard setting para fijar puntos de corte en Instrumento de evaluación. Programas AEP y Docente Más.

#### Fundación Chile (2002 a 2007).

Evaluación de Proyectos y Metodologías Innovadoras.

#### Ediciones Cal y Canto (2007 a 2009).

Evaluadora y asesora de textos escolares.

#### CEDEP (2007 y 2008).

Curso de Perfeccionamiento: "Planificación y Evaluación en Educación", Octava región.

## Premios recibidos

#### Pontificia Universidad Católica de Chile.

Ranking de egreso Magíster de educación, mención en evaluación, Nº 1.

#### Saint George's College.

Premio por desempeño Docente. (2000, 2001 y 2002)

#### Pontificia Universidad Católica de Chile.

Matrícula de Honor. Mejor alumna de la Promoción. (1988, 1989, 1990)

#### Referencias

Srta. JANET CADIZ

Ph. D. Evaluación UCLA

Directora de Postítulos.

Pontificia Universidad Católica de Chile

Fono: 6865380

Sra. DINA CEMBRANO

Directora de Estudios.

Colegio Francisco Javier de Huechuraba

Fono: 2487040